【裁判字號】    99,易,573
【裁判日期】    990713
【裁判案由】    侵占等
【裁判全文】
臺灣臺南地方法院刑事判決               99年度易字第573號
公  訴  人  臺灣臺南地方法院檢察署檢察官
被      告  丁○○
上列被告因侵占等案件，經檢察官提起公訴（99年度偵緝字第25
7、258、259號）被告於本院準備程序中，先就被訴事實為有罪
之陳述，經本院合議庭裁定改由受命法官獨任進行簡式審判程序
，判決如下：
    主  文
丁○○犯攜帶兇器竊盜罪，累犯，處有期徒刑柒月，減為有期徒
刑參月又拾伍日；又犯攜帶兇器竊盜罪，累犯，處有期徒刑捌月
；又犯攜帶兇器竊盜罪，累犯，處有期徒刑柒月；又犯業務侵占
罪，累犯，處有期徒刑柒月；應執行有期徒刑壹年貳月。
    事  實
一、丁○○前因竊盜及恐嚇等案件，分別經臺灣高等法院臺南分
    院及本院，以87年度上易字第2148號、91年度易字第1356號
    判決，判處有期徒刑1年6月及2年確定，上開犯罪接續執行
    ，於民國91年4月22日縮短刑期執行完畢，猶不知悔改。
二、丁○○於附表所示時間，因身上沒錢及無車使用，即分別基
    於意圖為自己不法所有竊取他人財物之犯意，持長約6公分
    、寬約10公分、把手部分塑膠製、其餘部分金屬製，質地堅
    硬，客觀上足以對人之生命、身體、安全構成威脅，具有危
    險性，足供兇器使用之Ｔ字型扳手一支，於附表所示之地點
    ，開啟如附表示所車輛之車門及電門，竊取附表所示財物。
三、丁○○於97年3月間起(起訴書誤載為5月間起，經蒞庭檢察
    官當庭更正)擔任「皇家汽車旅館」之主任，負責管理員工
    及保管現金，係從事業務之人，詎竟另行基於意圖為自己不
    法所有之犯意，於97年5月15日凌晨3時許，利用職務上之機
    會，將所保管之零用金總計新台幣(下同)11萬6000元，變易
    持有而為所有之意思，悉數侵占入己後，離去逃逸無蹤。
四、上情分別經警台北縣政府警察局三峽分局(以下簡稱三峽分
    局)於96年8月31日凌晨1時30分許，因蔡銘隆（另案經臺灣
    桃園地方法院，以98年度易緝字第69號判決判處應執行有期
    徒刑10月，緩刑2年確定）駕駛車號3R-0998號自用小貨車搭
    載丁○○及袁國証（另經臺灣桃園地方法院檢察署檢察官為
    不起訴處分確定），行經臺北縣鶯歌鎮○○○路與建國路口
    時，為執行擴大臨檢勤務時攔車盤查，並在該貨車上起獲翁
    瑞隆（更名為翁家鴻）及張月惠遭竊如附表編號一、三所示
    之物，並扣得竊盜用之Ｔ字型扳手4支及經「皇家汽車旅館
    」人員清點後報警而分別查獲上情。
五、案經告訴人乙○○、張月惠分別訴由三峽分局報告臺灣板橋
    地方法院檢察署呈請臺灣高等法院檢察署檢察長令轉臺灣臺
    南地方法院檢察署偵辦及皇家汽車旅館訴由臺南市警察局第
    四分局報臺灣臺南地方法院檢察署檢察官偵查終結提起公訴
    。
    理  由
一、按本件被告所犯為死刑、無期徒刑、最輕本刑3年以上有期
    徒刑以外之罪，亦非屬高等法院管轄之第一審案件，其於準
    備程序進行中，先就被訴事實為有罪之陳述，經告知簡式審
    判程序之旨，並聽取檢察官、被告之意見後，本院合議庭依
    刑事訴訟法第273條之1第1項裁定進行簡式審判程序，是本
    案之證據調查，依同法第273條之2規定，不受同法第159條
    第1項、第161條之2、第161條之3、第163條之1，及第164
    條至170條所規定證據能力認定及調查方式之限制，合先敘
    明。
二、上開犯罪事實，業據被告丁○○於本院審理中坦承不諱(見
    本院卷第38頁反面)，核與其於警詢及檢察官偵查中之供述
    大致相符(分見臺灣板橋地方法院檢察署96年度偵字第19984
    號卷，以下簡稱偵卷，第4頁反面-第5頁、第7頁反面-第9頁
    、第38頁正反面；臺灣臺南地方法院檢察署99年度偵緝字第
    257號卷，第5、6頁、第24-26頁、第44、45頁；臺灣臺南地
    方法院檢察署99年度偵緝字第258號卷，第26、27頁、第39
    、40頁；臺灣臺南地方法院檢察署97年度偵緝字第102號卷
    ，以下簡稱偵一卷，第23頁(針對2M-0326號車上採得指紋部
    分)；臺灣臺南地方法院檢察署99年度偵緝字第259號卷，第
    24-26頁、第41、42頁）。且與證人：
    即告訴人張月惠之證述（見偵卷第43頁反面-第44頁；臺
      灣臺南地方法院檢察署97年度偵字第4726號卷，以下簡稱
      偵二卷，第16、17、19頁）。
    即告訴人乙○○之證述（見偵一卷第32頁）。
    證人即被害人翁瑞隆(即翁家鴻)之證述（見偵卷第42頁背
      面-第43頁、偵二卷第8頁正反面、第12頁）。
    即「皇家汽車旅館」告訴代理人丙○○之證述(見台南市
      第四分局南市警四刑字第301號卷，第4-5頁）。
    等人證述之情節大致相符。此外並有：
    贓物領具2張（見偵卷第44頁反面、第45頁）。
    扣押書（見偵卷第23頁正反面）。
    台南市警察局勘察報告、現場蒐證照片、內政部警政署刑
      事警察局96年9月10日刑紋字第0960139553號鑑驗書（於
      2M- 0326號車內塑膠柸上採得指紋1枚與被告之指紋相符
      ，見台南市警察局刑偵字第096190號卷第5-12頁反面)。
    等件可稽。堪認被告上開任意性自白，確與事實相符。本件
    事證明確，被告犯行均洵堪認定，應予依法論科。
三、按刑法第321條第1項第3款之攜帶兇器竊盜罪，係以行為人
    攜帶兇器竊盜為其加重條件。此所謂兇器，其種類並無限制
    ，凡客觀上足對人之生命、身體、安全構成威脅，具有危險
    性之兇器均屬之，且祇須行竊時攜帶此種具有危險性之兇器
    為已足，並不以攜帶之初有行兇之意圖為必要（最高法院79
    年臺上字第5253號判例要旨參照）。查被告於本案中使用之
    之Ｔ字型扳手一支，長約6公分、寬約10公分、把手部分為
    塑膠製、其餘部分為金屬製，質地堅硬，有被告當庭所繪該
    扳手外型之圖樣1紙附卷及其供述可稽(見本院卷25頁正反面
    、第29頁)，客觀上自足以對人之生命、身體、安全構成威
    脅，具有危險性，足供兇器使用無訛，是核被告此部分所為
    ，係犯刑法第321條第1項第3款之加重竊盜罪。又被告利用
    職務上之機會，將皇家汽車旅館託其保管之零用金11萬6000
    元，變易持有而為所有之意思，悉數侵占入己，所為係犯刑
    法第336條第2項之業務侵占罪。被告所為3次竊盜犯行，時
    間、地點均不相同，且分別因身上沒錢及無車使用始起意竊
    盜(見本院卷第24頁反面、第25頁正反面、99年度偵緝字第
    258號卷第40頁)目的有間，再其所犯竊盜與侵占二罪，犯意
    、構成要件亦均不同，皆應予以分論併罰。查被告有事實欄
    所述論罪科刑紀錄，此有臺灣臺南地方法院檢察署刑案資料
    查註紀錄表、臺灣高等法院被告全國前案紀錄表各1紙附卷
    可稽,其於執行完畢後5年內，再犯本案之罪，均屬累犯，皆
    應依刑法第47條第1項之規定予以加重其刑。又被告犯附表
    編號一所示竊盜罪之時間，在96年4月24日之前，依中華民
    國96年罪犯減刑條例之規定，應減其宣告刑1/2。爰審酌被
    告正值青壯，竟不思循正途隨意竊取他人財物，顯見其法紀
    意識薄弱，對民眾財產安全及社會治安均非無相當危害；惟
    念其犯後終能於本院審理中坦承上開犯行不諱，且其犯罪手
    法雖係持Ｔ字型扳手犯案，然犯罪過程尚屬平和，扣案物品
    並經被害人領回及與皇家汽車旅館達成和解，全數繳回侵占
    款項，並另賠償皇家汽車旅館3萬元，有和解書可證(見本院
    卷第27頁)，造成損害有限，暨被告之學歷為軍校畢業、有
    母親1人尚待扶養，目前於台南縣永康市龍昇飯店從事整理
    床舖服務生及賣包子等一切情狀(見本院卷第41-43頁)，分
    別量處如主文所示之刑，並就上揭已減之刑與未減之刑定其
    應執行之刑，以示懲儆。
四、至被告持以犯上開竊盜犯行之Ｔ字型扳手4支，雖為被告所
    有，然已經被告所涉另案竊盜罪，為臺灣桃園地方法院以99
    年度易緝字第25號判決沒收，為免造成檢察官執行程序之浪
    費，爰不再為沒收之諭知；又三峽分局當場查扣之無線電對
    講機2台、白手套1雙、尖嘴鉗1支、中華電信繳費單1張、加
    油站會員卡1張等物(見偵卷第23頁正反面)，因無證據足以
    證明係供被告犯罪所用或所得之物，亦不為沒收之諭知，附
    此敘明。
據上論斷，應依刑事訴訟法第273條之1第1項、第299條第1項前
段，刑法第321條第1項第3款、第336條第2項、第47條第1項、第
51條第5款，中華民國96年罪犯減刑條例第2條第1項第3款、第7
條、第11條，判決如主文。
本案經檢察官 甲○ 到庭執行職務
中    華    民    國    99    年    7     月    13    日
                      刑事第六庭    法  官  蔡直青
以上正本證明與原本無異。
如不服本判決應於收受本判決後10日內向本院提出上訴書狀，並
應敘述具體理由。其未敘述上訴理由者，應於上訴期間屆滿後20
日內向本院補提理由書狀（均須按他造當事人之人數附繕本）「
切勿逕送上級法院」。
                                    書記官  黃鋕偉
中    華    民    國    99    年    7     月    14    日
附錄論罪科刑法條：刑法第321條第1項第3款
中華民國刑法第321條
（加重竊盜罪）
犯竊盜罪而有左列情形之一者，處6月以上、5年以下有期徒刑
  ：
  一、於夜間侵入住宅或有人居住之建築物、船艦或隱匿其內而
      犯之者。
  二、毀越門扇、牆垣或其他安全設備而犯之者。
  三、攜帶兇器而犯之者。
  四、結夥三人以上而犯之者。
  五、乘火災、水災或其他災害之際而犯之者。
  六、在車站或埠頭而犯之者。
前項之未遂犯罰之。
中華民國刑法第336條
（公務公益侵占罪、業務侵占罪）
對於公務上或因公益所持有之物，犯前條第一項之罪者，處一
  年以上七年以下有期徒刑，得併科五千元以下罰金。
對於業務上所持有之物，犯前條第一項之罪者，處六月以上五
  年以下有期徒刑，得併科三千元以下罰金。
前二項之未遂犯罰之。
附表：
┌──┬─────┬──────┬───┬───┬─────┬────┐
│備註│  時  間  │  地    點  │行為人│被害人│ 竊得之物 │  備註  │
├──┼─────┼──────┼───┼───┼─────┼────┤
│一  │95年5月21 │臺南市安南區│丁○○│翁瑞隆│放置於不詳│翁瑞隆（│
│    │日凌晨4時 │大安街461巷 │      │      │車號上之車│更名為翁│
│    │30分許    │38號前      │      │      │之鑰汽車百│家鴻）未│
│    │          │            │      │      │貨會員卡1 │提出告訴│
│    │          │            │      │      │張、北安加│        │
│    │          │            │      │      │油站貴賓卡│        │
│    │          │            │      │      │1張、快樂 │        │
│    │          │            │      │      │購集點卡1 │        │
│    │          │            │      │      │張(因翁瑞 │        │
│    │          │            │      │      │隆已將車輛│        │
│    │          │            │      │      │售予他人，│        │
│    │          │            │      │      │故無法查得│        │
│    │          │            │      │      │車號，見台│        │
│    │          │            │      │      │灣台南地方│        │
│    │          │            │      │      │法院檢察署│        │
│    │          │            │      │      │檢察官97年│        │
│    │          │            │      │      │度偵字第47│        │
│    │          │            │      │      │26號卷第8 │        │
│    │          │            │      │      │頁反面)   │        │
├──┼─────┼──────┼───┼───┼─────┼────┤
│二  │96年8月27 │臺南縣永康市│丁○○│乙○○│車號2M-032│乙○○提│
│    │日上午6時 │永明街156號 │      │      │6號自用小 │出告訴  │
│    │50分許    │前          │      │      │客貨車1輛 │        │
│    │          │            │      │      │。        │        │
├──┼─────┼──────┼───┼───┼─────┼────┤
│三  │96年8月29 │臺南縣永康市│丁○○│張月惠│放置於2101│張月惠提│
│    │日上午6時 │大灣路798巷 │      │      │-LW車上之 │出告訴  │
│    │許        │12號前空地  │      │      │CD光碟片89│        │
│    │          │            │      │      │6張、夜市 │        │
│    │          │            │      │      │證1張。   │        │
└──┴─────┴──────┴───┴───┴─────┴────┘

司法院資訊處製作；財團法人民間司法改革基金會備份。
